# 关于大额存单的核算和列报问题

提问人：1932796577 时间：2022-04-07 18:15:29
请教陈版，关于大额存单的核算和列报主要有如下问题想做咨询：
1.大额存单不论分类为哪类金融资产，都是放在银行存款科目核算？利息收入计入“投资收益”科目？
2.大额存单的列报：
若大额存单的期限在 1 年以下（含 1 年）、可随时支取且管理层没有明确持有至到期的意图，直接在“货币资金”项目下列报；除此以外，分类方式见下表：
产品类型条件 1 ：管理模式条件 2 ：APPI测试金融资产类别列报科目准备持有至到期出售为目的通过测试原始期限 1 年以内原始期限 1 年以上原始期限 1 年以上剩余期限 1 年以内剩余期限 1 年以内剩余期限 1 年以上大额存单√ √AC其他流动资产一年内到期的非流动资产债权投资 √ FVTPL交易性金融资产一年内到期的非流动资产其他非流动金融资产√√√FVOCI其他流动资产一年内到期的非流动资产其他债权投资

回答人：chenyiwei
1 、核算科目与其金融资产分类相对应，不应“不论分类为哪类金融资产，都是放在银行存款科目核算”。 2 、基本可以这样理解。

提问人：1932796577 时间：2022-04-12 09:38:33
陈版主，关于入账科目是否可以这样理解？报表再根据原始期限和剩余期限重分类？
产品类型条件 1 ：管理模式条件 2 ：APPI测试金融资产类别核算科目收取合同现金流量出售为目的通过测试原始期限 1 年以内原始期限 1 年以上原始期限 1 年以上剩余期限 1 年以内剩余期限 1 年以内剩余期限 1 年以上大额存单√ √AC债权投资债权投资 √ FVTPL交易性金融资产交易性金融资产√√√FVOCI其他债权投资其他债权投资

回答人：chenyiwei
基本可以这样理解。

提问人：xuezhi340123 时间：2022-10-03 21:28:51
大额存单的期限在请教楼主： 1 年以下（含 1 年）、可随时支取且管理层没有明确持有至到期的意图，直接在“货币资金”项目下列报。为什么不列报为“交易性金融资产”或者“其他流动资产”？

回答人：chenyiwei
这种情况实际相当于可随时支取的存款，相当于现金及现金等价物。且交易不活跃，一般较难通过转让退出，故不列报为交易性金融资产。

提问人：蜀山 penguin 时间：2022-10-30 14:39:24
请教陈版，新金融工具准则实施之后，持有意图似乎只有三种，出售、持有到期，或两者兼有。 持有意图不明确怎么理解呢？
谢谢！

回答人：chenyiwei
新准则下是将“以公允价值计量且其变动计入损益”作为默认分类的。如果持有意图确实不明确，则归入此类。